# 关于资产处置的会计处理

提问人：scl45 时间：2014-05-18 10:27:14
请教陈版主，企业以出售方式处置固定资产、无形资产或长期股权投资的，签订出售协议后，企业按照准则应该何时确认处置收入时点，和应该按什么数额计量？ 是否能适用CAS14的相关规定呢？

回答人：chenyiwei
这类资产的处置不是日常活动，因此不能确认营业收入，不属于CAS 14的规范范围。但可以在一定程度上参考销售商品收入的确认原则，依据风险和报酬的转移、继续涉入情况、利得金额能否可靠计量、处置款项的可收回性等因素，综合判断处置损益的确认时点。